---
title: "ME315A_FarahLab04"
author: "Mateus Farah"
format: pdf
editor: visual
---

## Lab 04

1.  Carregue os pacotes readxl e tidyverse.

```{r}
library(readxl)
library(tidyverse)
```

2.   Crie uma variável chamada fname que contenha o caminho para o arquivo WDIEXCEL.xlsx, disponível no seu diretório de dados. Confirme que o R identifica a existência do arquivo utilizando o comando file.exists

```{r}
fname <- "\\\\smb/ra254775/Documentos/WDIEXCEL.xlsx" 
file.exists(fname)
```

3.  Leia a planilha “Country” e armazene no objeto countries.

```{r}
countries <- read_excel(fname, sheet = "Country")
```

4.  Mantenha apenas os registros de 5 países (Brasil e outros 4 de sua escolha).

```{r}
paises_selecionados <- c("BRA", "ARG", "CHL", "COL", "URY")
countries <- countries|>
  filter(`Country Code` %in% paises_selecionados)
```

5.  Leia a planilha “Data” e armazene no objeto WDI.

```{r}
WDI <- read_excel(fname, sheet = "Data")
```

6.  Selecione apenas as colunas:

- Country Code
- Indicator Code
- E todos os anos de 1960-2018

```{r}
WDI <- WDI|>
  select(`Country Code`, `Indicator Code`, `1960`:`2018`)
```

7.  Confirme se os dados wm WDI estão em formato tidy. Se não estiverem, transforme-os para tal formato. Faça de forma que exista uma coluna referente ao ano chamada YEAR.

```{r}
WDI <- WDI|>
  pivot_longer(
    cols = `1960`:`2018`,
    names_to = "YEAR",
    values_to = "Value"
  )|>
  mutate(YEAR = as.integer(YEAR))
```

8.  Confirme se a coluna referente ao ano está em formato inteiro.

```{r}
is.integer(WDI$YEAR)
```
9.  Para o objeto WDI, mantenha apenas os registros dos países listados em countries. Selecione as colunas:

- Country Code
- Short Name
- YEAR
- SP.DYN.CBRT.IN

```{r}
WDI <- WDI|>
  filter(`Indicator Code` == "SP.DYN.CBRT.IN")|>
  inner_join(
    countries|> select(`Country Code`, `Short Name`),
    by = "Country Code"
  )|>
  rename(SP.DYN.CBRT.IN = Value)|>
  select(`Country Code`, `Short Name`, YEAR, SP.DYN.CBRT.IN)
```

10. Ordene o objeto de forma que, para cada país, as informações estejam ordenadas por ano.

```{r}
WDI <- WDI|>
  arrange(`Country Code`, YEAR)
```


11. Construa um gráfico de linhas, usando o pacote ggplot2, que tenha no eixo X a variável YEAR, no eixo Y a variável SP.DYN.CBRT.IN e que cada linha corresponda a um país diferente.

```{r}
ggplot(WDI, aes(x = YEAR, y = SP.DYN.CBRT.IN, color = `Short Name`)) +
  geom_line(linewidth = 0.9) +
  labs(
    title = "Taxa Bruta de Natalidade (1960-2018)",
    subtitle = "Indicador SP.DYN.CBRT.IN por 1.000 pessoas",
    x = "Ano",
    y = "Taxa de Natalidade",
    color = "País"
  ) +
  theme_minimal()
```


```{r}
Sys.setenv(TZ = "America/Sao_Paulo")
Sys.time()
```






















