---
title: "ME315A_Farah.Lista03"
author: "Mateus Farah"
format: pdf
editor: visual
---

## Lista 03

```{r}
library(DBI)
library(RSQLite)

con <- dbConnect(SQLite(), "me315.sqlite")
```

```{sql connection=con}
SELECT * FROM PRESERVE
```


1.  Exiba os valores de STATE e FEE da tabela PRESERVE mas sem duplicados.

```{sql connection=con}
SELECT DISTINCT STATE, FEE FROM PRESERVE
```

2.  Exiba todos os valores de DNO na tabela EMPLOYEE. Não exiba valores duplicados.

```{sql connection=con}
SELECT DISTINCT DNO FROM EMPLOYEE
```

3.  Execute as QUERYS a seguir. Examine as tabelas resultantes e faça as observações relevantes.

```{sql connection=con}
SELECT DNO, SALARY FROM EMPLOYEE
```
```{sql connection=con}
SELECT DISTINCT DNO, SALARY FROM EMPLOYEE
```
```{sql connection=con}
SELECT DISTINCT DNO, SALARY FROM EMPLOYEE ORDER BY DNO, SALARY
```
Observações:
1- na primeira tabela, é mostrado duas colunas da tabela 'EMPLOYEE' ('DNO' e 'SALARY')
2- na segunda tabela, é retirado as duplicações, mas como não há duplicações, as duas primeiras tabelas ficam iguais
3- na terceira tabela, é mostrado os mesmos dados das outras, mas 'DNO' está ordenado de forma crescente, com DNO's iguais, a ordem crescente de 'SALARY'

4.  Exiba todas as informações sobre qualquer reserva natural em Montana que seja menor que 1.000 acres.
```{sql connection=con}
SELECT * FROM PRESERVE
WHERE STATE = "MT" AND ACRES < 1000
```
5.  Exiba todas as informações sobre qualquer reserva natural cujo valor de ACRES esteja entre 1200 e 15000, inclusive.

```{sql connection=con}
SELECT * FROM PRESERVE
WHERE ACRES >= 1200 AND ACRES <= 15000
```
6.  Exiba todas as informações sobre qualquer reserva natural localizada em Montana que não possua taxa de entrada e seja maior que 10.000 acres.

```{sql connection=con}
SELECT * FROM PRESERVE
WHERE STATE = "MT" AND FEE = 0 AND ACRES > 10000
```


7.  Exiba todas as informações sobre as reservas naturais localizadas em Montana ou Massachusetts.

```{sql connection=con}
SELECT * FROM PRESERVE
WHERE STATE = "MT" OR STATE = "MA"
```

8.  Exiba todas as informações sobre qualquer reserva natural localizada em Montana ou qualquer reserva que seja menor que 1.000 acres.

```{sql connection=con}
SELECT * FROM PRESERVE
WHERE STATE = "MT" OR ACRES < 1000
```
9.  Exiba o número e o nome de qualquer reserva natural que possua taxa de entrada que não seja igual a zero.

```{sql connection=con}
SELECT PNO, PNAME FROM PRESERVE
WHERE FEE IS NOT 0
```

10. Exiba o número e o nome das reservas naturais que não possuem taxa de entrada de US$ 3,00 e não possuem taxa de US$ 10,00.

```{sql connection=con}
SELECT PNO, PNAME FROM PRESERVE
WHERE FEE IS NOT 3 AND FEE IS NOT 10
```
11. Exiba todas as informações sobre qualquer reserva natural localizada no Arizona que não possua taxa de entrada, ou qualquer reserva que seja menor que 100 acres (independentemente de seus valores de STATE e FEE).

```{sql connection=con}
SELECT * FROM PRESERVE
WHERE (STATE = 'AZ' AND FEE = 0) OR ACRES < 100
```


12. Exiba todas as informações sobre qualquer reserva natural que seja menor que 1.000 acres e tenha taxa de entrada de zero dólares ou esteja localizada no Arizona.

```{sql connection=con}
SELECT * FROM PRESERVE
WHERE (ACRES < 1000 AND FEE = 0) OR STATE = 'AZ'
```
13. Selecione todas as informações sobre qualquer reserva natural com taxa de entrada que não seja maior que zero, ou qualquer outra reserva, independentemente de sua taxa, que esteja localizada em Montana e seja maior que 1.000 acres.

```{sql connection=con}
SELECT * FROM PRESERVE
WHERE FEE = 0 OR (STATE = 'MT' AND ACRES > 1000)
```

14. Exiba todas as informações sobre todas as reservas naturais, exceto aquelas reservas de Montana sem taxa de entrada.

```{sql connection=con}
SELECT * FROM PRESERVE
WHERE NOT (STATE = 'MT' AND FEE = 0)
```

15. As seguintes cláusulas WHERE são logicamente equivalentes?

```{sql connection=con}
SELECT * FROM PRESERVE
WHERE STATE = 'MA' AND (ACRES > 1000 OR FEE = 0.0)
```
```{sql connection=con}
SELECT * FROM PRESERVE
WHERE (STATE = 'MA' AND ACRES > 1000) OR (STATE = 'MA' AND FEE = 0.0)
```
RESPOSTA:
SIM, pela lógica algébrica: C1 AND (C2 OR C3) = (C1 AND C2) OR (C1 AND C3)

16. As seguintes cláusulas WHERE são logicamente equivalentes?
```{sql connection=con}
SELECT * FROM PRESERVE
WHERE STATE = 'MA' OR (ACRES > 1000 AND FEE = 0.0)
```
```{sql connection=con}
SELECT * FROM PRESERVE
WHERE (STATE = 'MA' OR ACRES > 1000) AND (STATE = 'MA' OR FEE = 0.0)
```

RESPOSTA:
SIM, pela lógica algébrica: C1 OR (C2 AND C3) = (C1 OR C2) AND (C1 OR C3)

17. As seguintes cláusulas WHERE são logicamente equivalentes?
```{sql connection=con}
SELECT * FROM PRESERVE
WHERE NOT (ACRES < 50 AND STATE = 'MA')
```
```{sql connection=con}
SELECT * FROM PRESERVE
WHERE NOT ACRES < 50 AND NOT STATE = 'MA'
```
```{sql connection=con}
SELECT * FROM PRESERVE
WHERE ACRES >= 50 OR STATE <> 'MA'
```

RESPOSTA:
A 1 e a 3 são EQUIVALENTES, pela lógica algébrica: NOT (C1 AND C2) = (NOT C1) OR (NOT C2), na três, ao invés de ser exatamente a mesma condição, ele colocou de outra maneira (não < 50 = > 50).
Na 2, como tirou o parenteses, ele acaba tirando mais informações do que devia.

18. As seguintes cláusulas WHERE são logicamente equivalentes?
```{sql connection=con}
SELECT * FROM PRESERVE
WHERE NOT (ACRES < 50 OR STATE = 'MA')
```
```{sql connection=con}
SELECT * FROM PRESERVE
WHERE NOT ACRES < 50 OR NOT STATE = 'MA'
```
```{sql connection=con}
SELECT * FROM PRESERVE
WHERE NOT ACRES < 50 AND NOT STATE = 'MA'
```

RESPOSTA:
somente a 1 e a 3 seguem a mesma lógica: NOT (C1 OR C2) = (NOT C1) AND (NOT C2).
A 2 segue (NOT C1) OR (NOT C2), diferente dois outros.

```{r}
Sys.setenv(TZ = "America/Sao_Paulo")
Sys.time()
```





