---
title: "ME315A_FarahLab07"
author: "Mateus Farah"
format: pdf
editor: visual
---

## Lab 07

1.  Baixe o arquivo uwmadison.sqlite3. Conecte-se a ele usando o pacote RSQLite, armazenando a conexão em uma variável conn.

```{r}
library(DBI)
library(RSQLite)

conn <- dbConnect(SQLite(), "database.sqlite3")
```


```{r}
dbListTables(conn)
```

```{r}
dbListFields(conn, "subjects")
dbListFields(conn, "subject_memberships")
dbListFields(conn, "course_offerings")
dbListFields(conn, "sections")
dbListFields(conn, "teachings")
dbListFields(conn, "instructors")
dbListFields(conn, "grade_distributions")
```


2.  Quem são e quantos são os professores que lecionaram disciplinas cujo tópico era estatística (subjects.abbreviation='STAT');

```{sql connection=conn}
SELECT DISTINCT instructors.id, instructors.name
  FROM instructors
  JOIN teachings ON teachings.instructor_id = instructors.id
  JOIN sections ON sections.uuid = teachings.section_uuid
  JOIN course_offerings ON course_offerings.uuid = sections.course_offering_uuid
  JOIN subject_memberships ON subject_memberships.course_offering_uuid = course_offerings.uuid
  JOIN subjects ON subjects.code = subject_memberships.subject_code
  WHERE subjects.abbreviation = 'STAT'
  ORDER BY instructors.name
```

3.  O GPA americano é definido numa escala de 0 a 4, em que A = 4, AB = 3.5, B = 3, BC = 2.5, C = 2, D = 1 e F = 0. Determinando a nota média de cada oferecimento pela ponderação da quantidade de alunos em cada extrato com os valores numéricos de cada conceito, indique (no que se referente a disciplinas no assunto de estatística):

A)  Quem é o professor mais difícil?

```{sql connection=conn}
SELECT instructors.name,
       SUM(grade_distributions.a_count*4 + grade_distributions.ab_count*3.5 +
           grade_distributions.b_count*3 + grade_distributions.bc_count*2.5 +
           grade_distributions.c_count*2 + grade_distributions.d_count*1) * 1.0 /
       SUM(grade_distributions.a_count + grade_distributions.ab_count +
           grade_distributions.b_count + grade_distributions.bc_count +
           grade_distributions.c_count + grade_distributions.d_count +
           grade_distributions.f_count) AS gpa_medio,
       SUM(grade_distributions.a_count + grade_distributions.ab_count +
           grade_distributions.b_count + grade_distributions.bc_count +
           grade_distributions.c_count + grade_distributions.d_count +
           grade_distributions.f_count) AS total_alunos
FROM instructors
JOIN teachings ON teachings.instructor_id = instructors.id
JOIN sections ON sections.uuid = teachings.section_uuid
JOIN course_offerings ON course_offerings.uuid = sections.course_offering_uuid
JOIN subject_memberships ON subject_memberships.course_offering_uuid = course_offerings.uuid
JOIN subjects ON subjects.code = subject_memberships.subject_code
JOIN grade_distributions ON grade_distributions.course_offering_uuid = course_offerings.uuid
                         AND grade_distributions.section_number = sections.number
WHERE subjects.abbreviation = 'STAT'
GROUP BY instructors.id, instructors.name
HAVING total_alunos > 0
ORDER BY gpa_medio ASC
LIMIT 1
```

B)  Quem é o professor mais fácil?

```{sql connection=conn}
SELECT instructors.name,
       SUM(grade_distributions.a_count*4 + grade_distributions.ab_count*3.5 +
           grade_distributions.b_count*3 + grade_distributions.bc_count*2.5 +
           grade_distributions.c_count*2 + grade_distributions.d_count*1) * 1.0 /
       SUM(grade_distributions.a_count + grade_distributions.ab_count +
           grade_distributions.b_count + grade_distributions.bc_count +
           grade_distributions.c_count + grade_distributions.d_count +
           grade_distributions.f_count) AS gpa_medio,
       SUM(grade_distributions.a_count + grade_distributions.ab_count +
           grade_distributions.b_count + grade_distributions.bc_count +
           grade_distributions.c_count + grade_distributions.d_count +
           grade_distributions.f_count) AS total_alunos
FROM instructors
JOIN teachings ON teachings.instructor_id = instructors.id
JOIN sections ON sections.uuid = teachings.section_uuid
JOIN course_offerings ON course_offerings.uuid = sections.course_offering_uuid
JOIN subject_memberships ON subject_memberships.course_offering_uuid = course_offerings.uuid
JOIN subjects ON subjects.code = subject_memberships.subject_code
JOIN grade_distributions ON grade_distributions.course_offering_uuid = course_offerings.uuid
                         AND grade_distributions.section_number = sections.number
WHERE subjects.abbreviation = 'STAT'
GROUP BY instructors.id, instructors.name
HAVING total_alunos > 0
ORDER BY gpa_medio DESC
LIMIT 1
```

C)  Qual é a disciplina mais difícil?

```{sql connection=conn}
SELECT courses.name,
       SUM(grade_distributions.a_count*4 + grade_distributions.ab_count*3.5 +
           grade_distributions.b_count*3 + grade_distributions.bc_count*2.5 +
           grade_distributions.c_count*2 + grade_distributions.d_count*1) * 1.0 /
       SUM(grade_distributions.a_count + grade_distributions.ab_count +
           grade_distributions.b_count + grade_distributions.bc_count +
           grade_distributions.c_count + grade_distributions.d_count +
           grade_distributions.f_count) AS gpa_medio,
       SUM(grade_distributions.a_count + grade_distributions.ab_count +
           grade_distributions.b_count + grade_distributions.bc_count +
           grade_distributions.c_count + grade_distributions.d_count +
           grade_distributions.f_count) AS total_alunos
FROM courses
JOIN course_offerings ON course_offerings.course_uuid = courses.uuid
JOIN subject_memberships ON subject_memberships.course_offering_uuid = course_offerings.uuid
JOIN subjects ON subjects.code = subject_memberships.subject_code
JOIN sections ON sections.course_offering_uuid = course_offerings.uuid
JOIN grade_distributions ON grade_distributions.course_offering_uuid = course_offerings.uuid
                         AND grade_distributions.section_number = sections.number
WHERE subjects.abbreviation = 'STAT'
GROUP BY courses.uuid, courses.name
HAVING total_alunos > 0
ORDER BY gpa_medio ASC
LIMIT 1
```

D)  Qual é a disciplina mais fácil?

```{sql connection=conn}
SELECT courses.name,
       SUM(grade_distributions.a_count*4 + grade_distributions.ab_count*3.5 +
           grade_distributions.b_count*3 + grade_distributions.bc_count*2.5 +
           grade_distributions.c_count*2 + grade_distributions.d_count*1) * 1.0 /
       SUM(grade_distributions.a_count + grade_distributions.ab_count +
           grade_distributions.b_count + grade_distributions.bc_count +
           grade_distributions.c_count + grade_distributions.d_count +
           grade_distributions.f_count) AS gpa_medio,
       SUM(grade_distributions.a_count + grade_distributions.ab_count +
           grade_distributions.b_count + grade_distributions.bc_count +
           grade_distributions.c_count + grade_distributions.d_count +
           grade_distributions.f_count) AS total_alunos
FROM courses
JOIN course_offerings ON course_offerings.course_uuid = courses.uuid
JOIN subject_memberships ON subject_memberships.course_offering_uuid = course_offerings.uuid
JOIN subjects ON subjects.code = subject_memberships.subject_code
JOIN sections ON sections.course_offering_uuid = course_offerings.uuid
JOIN grade_distributions ON grade_distributions.course_offering_uuid = course_offerings.uuid
                         AND grade_distributions.section_number = sections.number
WHERE subjects.abbreviation = 'STAT'
GROUP BY courses.uuid, courses.name
HAVING total_alunos > 0
ORDER BY gpa_medio DESC
LIMIT 1
```

4.  Desconecte do banco de dados.

```{r}
dbDisconnect(conn)
```

```{r}
Sys.setenv(TZ = "America/Sao_Paulo")
Sys.time()
```


